Cargando archivo CSV y nombrandolo 

library(readr)
dataset_results <- read_csv("C:/Users/Juaquin García/Desktop/CLASES MAESTRIA/PROGRAMACION Y SCRIPTING/tarea 3/primary_results.csv")
View(dataset_results)

1. Filtrar todos los votos del estado de Florida

```{r}

library("gapminder")
library("dplyr")


dataset_results%>%
  filter(state == "Florida")


```
2. Utilice operadores logicos (& and |) segun corresponda

2.1. Filtrar votos para los candidatos Hillary Clinton o Donald Trump

```{r}
dataset_results%>%
  filter(candidate == "Hillary Clinton" | candidate =="Donald Trump")%>%
  arrange(desc(votes))
```
2.2. Filtrar Votos para el partido Democrata y el Condado Shelby

```{r}
dataset_results%>%
  filter(party == "Democrat" & county =="Shelby")%>%
  arrange(desc(votes))

```
2.3. Filtrar votos para el estado de Alabama y que la cantidad de votos sea mayot a 15000

```{r}
dataset_results%>%
  filter(state == "Alabama" & votes > 15000)%>%
  arrange((votes))

```
3. Utilice la funcion select y arrange para el siguiente filtrado

3.1. Filtrar votos para el estado de texas y el condado Denton, Seleccionando Unicamente las columnas party, candidate, votes, luego ordene de forma descendente por la columna votes

```{r}

dataset_results%>%
  filter(state == "Texas" & county == "Denton")%>%
  select(party,candidate,votes)%>%
  arrange((votes))


```
4. Utilice el verbo mutate y arrange para el siguiente filtrado:

4.1. Filtrar por el partido Republicano, que el candidato sea Ted Cruz en el estado de Alaska, luego agrege una columna que se llame vote_count que sea la division de votes por fraction_votes (votes/fraction_votes), finalmente ordene de forma descendente por vote_count.

```{r}

dataset_results%>%
  
  filter(state == "Alaska" & party == "Republican" & candidate == "Ted Cruz")%>%
  mutate(vote_count = votes/fraction_votes)%>%
  arrange(desc(vote_count))

```

